臺灣臺中地方法院刑事判決　　　　　　　96年度易字第4977號
公　訴　人　臺灣臺中地方法院檢察署檢察官
被　　　告　甲○○
　　　　　　　　　　（現在臺灣泰源技能訓練所）
上列被告因竊盜案件，經檢察官提起公訴（96年度偵字第18891
號），本院判決如下：
    主    文
甲○○所犯如附表甲所示之各罪，各處如附表乙所示之刑，扣案
之鑰匙壹支、手套壹雙、手電筒貳支、頭戴式照明燈壹個、破窗
器貳支、螺絲起子伍支、扳手貳支、虎頭鉗壹支、剪刀貳支、萬
能接頭壹組、T字型扳手壹支，均沒收。應執行有期徒刑參年拾
月。扣案之鑰匙壹支、手套壹雙、手電筒貳支、頭戴式照明燈壹
個、破窗器貳支、螺絲起子伍支、扳手貳支、虎頭鉗壹支、剪刀
貳支、萬能接頭壹組、T字型扳手壹支，均沒收。
    犯罪事實
一、甲○○於民國88年間，曾犯搶奪罪，經本院判處有期徒刑一
    年，緩刑四年確定，其於緩刑期內即89年間，又犯搶奪罪，
    經本院判處有期徒刑二年，並經臺灣高等法院臺中分院駁回
    上訴而確定，前揭緩刑因而被撤銷，兩案合併執行至91年2
    月1日假釋出獄，並於92年5月3日假釋期滿未被撤銷而視為
    執行完畢。猶不知悔改，復基於意圖為自己不法之所有，於
    附表甲編號1所示之時間、地點，以其所有之鑰匙一支，開
    啟賴小芬所有停在該處車牌號碼FA-4709號自用小客車之門
    鎖後，入內以該鑰匙發動引擎，將該自用小客車駛離現場而
    竊取之，得手後，供己代步使用。另於附表甲編號2至11所
    示之時間、地點，雙手戴上其所有之手套，並以其所有之手
    電筒二支、頭戴式照明燈一個作為照明之用，再以其所有之
    萬能接頭一組及客觀上可供作兇器使用之破窗器二支、螺絲
    起子五支、扳手二支、虎頭鉗一支、剪刀二支、T字型扳手
    一支，破壞許容華等十人所有停在各該地點處之車輛之車窗
    玻璃後，將上半身伸入車內，以前揭工具拆卸附表甲編號2
    至11所示車子內之汽車音響影音設備等物品而竊取之，得手
    後，將音響、液晶螢幕、衛星導航，以每組新臺幣3000元之
    價格，變賣得款花用。嗣於96年8月1日13時20分許，甲○○
    駕駛附表甲編號1之贓車行經臺中縣太平市○○路465巷11號
    前為警發現，警察追至宜昌路385巷口將之查獲，並在該贓
    車內扣得甲○○所有供前揭竊盜所用之鑰匙一支、手套一雙
    、手電筒二支、頭戴式照明燈一個、破窗器二支、螺絲起子
    五支、扳手二支、虎頭鉗一支、剪刀二支、萬能接頭一組、
    T字型扳手一支。
二、案經臺中縣警察局太平分局報請臺中地方法院檢察署檢察官
    偵查起訴。
    理    由
一、上揭犯罪事實業據被告甲○○於警詢、檢察官偵訊中及本院
    審理時坦承不諱，核與被害人賴小芬、許容華、林柏嵐、許
    譽瀚、賴英傑、王麗美、簡于千、魏仲志、劉信戒、鄭嘉峻
    、陳森福指訴渠等車子及車內音響財物被竊之情節相符（前
    揭被害人等之在警詢中之陳述，因公訴人及被告均未於言詞
    辯論終結前聲明異議，依刑事訴訟法第159條之5第2項之規
    定，得為證據），並有附表甲編號2至11所示被害人報案三
    聯單十紙、附表甲編號1所示被害人領回該部FA-4709號自用
    小客車之贓物認領保管單一紙、該部自用小客車之車籍查詢
    基本資料、被告駕駛該部自用小客車經警查獲之現場照片十
    六張等附卷可稽，並有扣案之鑰匙一支、手套一雙、手電筒
    二支、頭戴式照明燈一個、破窗器二支、螺絲起子五支、扳
    手二支、虎頭鉗一支、剪刀二支、萬能接頭一組、T字型扳
    手一支足憑。本件事證明確，被告犯行應堪認定。
二、被告持以為附表甲編號2至11所示竊盜行為之破窗器二支、
    螺絲起子五支、扳手二支、虎頭鉗一支、剪刀二支、T字型
    扳手一支，均係鐵製長約十公分以上之器械，此經本院當庭
    勘驗明確，且可破壞車窗玻璃、拆卸音響等物，依通常社會
    觀念，均足認為有使人生命身體安全發生危險之虞，為可供
    兇器使用之物。核被告就附表甲編號1部分，僅利用鑰匙行
    竊，並未攜帶前揭工具，此經被告陳明在卷，並為起訴書所
    明載，故被告此部分所為，係犯刑法第320條第1項之普通竊
    盜罪，起訴書載被告此部分係犯攜帶兇器竊盜罪，尚有未洽
    ，起訴法條應予變更。另附表甲編號2至11部分，則均係犯
    刑法第321條第1項第3款之攜帶兇器竊盜罪。又被告所犯
    十一次竊行，犯意各別，時間、地點、被害人均異，應予分
    論併罰，被告於88年間，曾犯搶奪罪，經本院判處有期徒
    刑一年，緩刑四年確定，其於緩刑期內即89年間，又犯搶奪
    罪，經本院判處有期徒刑二年，並經臺灣高等法院臺中分院
    駁回上訴而確定，前揭緩刑因而被撤銷，兩案合併執行至91
    年2月1日假釋出獄，並於92年5月3日假釋期滿未被撤銷而視
    為執行完畢，此有臺灣高等法院被告前案紀錄表份在卷可按
    ，被告受徒刑之執行完畢後，五年以內故意再犯有期徒刑以
    上之罪，為累犯，依刑法第47條第1項之規定，被告所犯各
    罪均應加重其刑。爰審酌被告犯後自始至終均坦承所為態度
    良好，惟素行不良，本件犯行多起情節重大，對社會治安影
    響甚鉅，及被害人所受之損失情形等一切情狀，分別量處如
    附表乙所示之主刑，並定其應執行之刑。起訴公訴人雖請求
    判處應執行有期徒刑五年，並宣告令入勞場所強制工作，然
    本院忖諸被告所犯附表甲編號1之罪，業經本院變更起訴法
    條，處以較輕之普通竊盜罪，公訴人原據以求刑之基礎已有
    變更，且被告駕駛附表甲編號1之贓車被查獲後，警察懷疑
    附表甲編號2至11之竊案亦其所為而詢問時，被告立即坦承
    ，致令該十件竊案於僅有被害人之指訴下得以順利偵破，足
    徵其顯有悔意等情，認前揭量處之刑已足收懲儆之效，起訴
    公訴人請求尚嫌過重，不足憑採，再被告於92年間，曾犯竊
    盜罪，經臺灣高等法院臺中分院判處有期徒刑二年六月，並
    宣告於刑之執行前令入勞動場所強制工作三年，於96年8月1
    5日入臺灣泰源技能訓練所執行刑前強制工作，目前猶在執
    行中，此經被告陳述明確，並有臺灣高等法院被告前案紀錄
    表在卷可證。而強制工作雖屬保安處分，但以剝奪人身自由
    為手段，不僅嚴厲性超過刑罰，且具有強烈之目的性，亦即
    以預防行為人之社會危險性為目的所提出之防衛措施，因而
    是否宣告強制工作應考量其目的之必要性，以避免損害被告
    之人權。今被告為本案犯行後，前竊盜案才開始執行強制工
    作，就保安處分之預防性目的言，本案已無再行宣告強制工
    作之必要甚明，本院因認公訴人請求併予宣告保安處分，亦
    不足採，附此敘明。扣案之鑰匙一支係被告所有供行竊附表
    甲編號1之自用小客車所用之物，手套一雙、手電筒二支、
    頭戴式照明燈一個、破窗器二支、螺絲起子五支、扳手二支
    、虎頭鉗一支、剪刀二支、萬能接頭一組、T字型扳手一支
    ，均係被告所有供行竊附表甲編號2至11之音響等所用之物
    ，此經被告陳明在卷，依刑法第38條第1項第2款之規定，均
    併予宣告沒收。
據上論斷，應依刑事訴訟法第299條第1項前段、第300條，刑法
第320條第1項、第321條第1項第3款、第47條第1項、第51條第5
款、第38條第1項第2款，刑法施行法第1條之1第1項、第2項前段
，判決如主文。
中　　華　　民　　國　　96　　年　　11　　月　　2 　　日
                        法  官  李秋娟
以上正本證明與原本無異。
如不服本判決，應於收受送達後10日內向本院提出上訴書狀（應
敘述具體理由並附繕本）。
上訴書如未敘述理由，應於上訴期間屆滿後20日內補提理由書於
本院。　　　　　　　　　書記官  簡芳敏
中　　華　　民　　國　　96　　年　　11　　月　　2 　　日
附錄論罪科刑法條
中華民國刑法第320條第1項（普通竊盜罪）
意圖為自己或第三人不法之所有，而竊取他人之動產者，為竊盜
罪，處5年以下有期徒刑、拘役或5百元以下罰金。
中華民國刑法第321條第1項第3款：
犯竊盜罪而有左列情形之一者，處6月以上、5年以下有期徒刑：
三、攜帶兇器而犯之者。
附表甲：
┌──┬──────┬──────────┬───┬────────┐
│編號│犯 罪 時 間 │犯    罪    地    點│被害人│竊  取  物  品  │
├──┼──────┼──────────┼───┼────────┤
│ 1  │96年7月28日 │臺中縣潭子鄉家興村大│賴小芬│車牌號碼FA-4709 │
│    │12時許      │通街93巷7號前       │      │棕色自用小客車1 │
│    │            │                    │      │輛，價約新臺幣（│
│    │            │                    │      │下同）20000元。 │
├──┼──────┼──────────┼───┼────────┤
│ 2  │96年5月14日 │臺中縣太平市○○路3 │許容華│車牌號碼OH-7619 │
│    │7時46分許   │段387巷5弄3號前     │      │自小客車車內音響│
│    │            │                    │      │影音設備1組，價 │
│    │            │                    │      │約3000元。      │
├──┼──────┼──────────┼───┼────────┤
│ 3  │96年5月28日3│臺中縣太平市新興里樹│林柏嵐│車牌號碼2112-SG │
│    │時許        │德路245號前         │      │自小客車車內音響│
│    │            │                    │      │影音設備1組，價 │
│    │            │                    │      │約120000元。    │
├──┼──────┼──────────┼───┼────────┤
│ 4  │96年6月16日 │臺中縣太平市新福里新│許譽瀚│車牌號碼3183-EK │
│    │10時45分許  │福十街5號前         │      │自小客車車內音響│
│    │            │                    │      │影音設備1組。   │
├──┼──────┼──────────┼───┼────────┤
│ 5  │96年6月20日 │臺中縣太平市新高里立│賴英傑│車牌號碼8A-8670 │
│    │18時許      │功路35號前          │      │自小客車車內音響│
│    │            │                    │      │影音設備1組，價 │
│    │            │                    │      │約16000元。     │
├──┼──────┼──────────┼───┼────────┤
│ 6  │96年6月30日 │臺中縣太平市新吉里新│王麗美│車牌號碼7K-6828 │
│    │14時50分許  │英街2-3號前         │      │自小客車車內音響│
│    │            │                    │      │影音設備1組、液 │
│    │            │                    │      │晶螢幕1臺、衛星 │
│    │            │                    │      │導航1臺，價約300│
│    │            │                    │      │00元。          │
├──┼──────┼──────────┼───┼────────┤
│ 7  │96年7月4日9 │臺中縣太平市○○路3 │簡于千│車牌號碼4022-NB │
│    │時20分許    │段283號前           │      │自小客車車內音響│
│    │            │                    │      │影音設備1組，價 │
│    │            │                    │      │約36000元。     │
├──┼──────┼──────────┼───┼────────┤
│ 8  │96年7月17日7│臺中縣太平市○○○路│魏仲志│車牌號碼8177-SG │
│    │時許        │33號前              │      │自小客車車內音響│
│    │            │                    │      │影音設備1組，價 │
│    │            │                    │      │約65000元。     │
├──┼──────┼──────────┼───┼────────┤
│ 9  │96年7月19日1│臺中縣太平市○○路  │劉信戒│車牌號碼9669-SF │
│    │3時許       │145號前             │      │自小客車車內音響│
│    │            │                    │      │影音設備1組，價 │
│    │            │                    │      │約50000元。     │
├──┼──────┼──────────┼───┼────────┤
│10  │96年7月28日 │臺中縣太平市新光里樹│鄭嘉峻│車牌號碼9727-NS │
│    │17時40分許  │德路67-1號前        │      │自小客車車內音響│
│    │            │                    │      │影音設備1組，價 │
│    │            │                    │      │約3000元。      │
├──┼──────┼──────────┼───┼────────┤
│11  │96年7月29日 │臺中縣太平市新福里新│陳森福│車牌號碼9353-LB │
│    │17時25分許  │福路108號前         │      │自小客車車內音響│
│    │            │                    │      │影音設備1組 。  │
└──┴──────┴──────────┴───┴────────┘
附表乙：
┌──┬────────┬────────┐
│編號│宣告刑（主刑）  │備            註│
├──┼────────┼────────┤
│ 1  │甲○○竊盜，累犯│附表甲編號1之罪 │
│    │，處有期徒刑拾月│                │
│    │。              │                │
├──┼────────┼────────┤
│ 2  │黃琮敏攜帶兇器竊│附表甲編號2之罪 │
│    │盜，累犯，處有期│                │
│    │徒刑捌月。      │                │
├──┼────────┼────────┤
│ 3  │黃琮敏攜帶兇器竊│附表甲編號3之罪 │
│    │盜，累犯，處有期│                │
│    │徒刑捌月。      │                │
├──┼────────┼────────┤
│ 4  │黃琮敏攜帶兇器竊│附表甲編號4之罪 │
│    │盜，累犯，處有期│                │
│    │徒刑捌月。      │                │
├──┼────────┼────────┤
│ 5  │黃琮敏攜帶兇器竊│附表甲編號5之罪 │
│    │盜，累犯，處有期│                │
│    │徒刑捌月。      │                │
├──┼────────┼────────┤
│ 6  │黃琮敏攜帶兇器竊│附表甲編號6之罪 │
│    │盜，累犯，處有期│                │
│    │徒刑捌月。      │                │
├──┼────────┼────────┤
│ 7  │黃琮敏攜帶兇器竊│附表甲編號7之罪 │
│    │盜，累犯，處有期│                │
│    │徒刑捌月。      │                │
├──┼────────┼────────┤
│ 8  │黃琮敏攜帶兇器竊│附表甲編號8之罪 │
│    │盜，累犯，處有期│                │
│    │徒刑捌月。      │                │
├──┼────────┼────────┤
│ 9  │黃琮敏攜帶兇器竊│附表甲編號9之罪 │
│    │盜，累犯，處有期│                │
│    │徒刑捌月。      │                │
├──┼────────┼────────┤
│10  │黃琮敏攜帶兇器竊│附表甲編號10之罪│
│    │盜，累犯，處有期│                │
│    │徒刑捌月。      │                │
├──┼────────┼────────┤
│11  │黃琮敏攜帶兇器竊│附表甲編號11之罪│
│    │盜，累犯，處有期│                │
│    │徒刑捌月。      │                │
└──┴────────┴────────┘
